臺灣彰化地方法院交通事件裁定　　　　 94年度交聲字第383號
　　原處分機關　交通部公路總局台中區監理所彰化監理站
　　受 處 分人
　　即 異 議人　莊麗美即瑞隆.
上列受處分人因違反道路交通管理處罰條例案件，對於交通部公
路總局台中區監理所彰化監理站所為之彰監四字第裁64－ＪＡ00
00000號裁決，聲明異議，本院裁定如下：
    主  文
原處分撤銷。
莊麗美即瑞隆冰果部不罰。
    理  由
一、聲明意旨略以：異議人所有之ＱＡ－七三七二號自用小貨車
    ，因老舊、疲於修理，早於八十八年一月五日繳銷車牌，並
    於同年十月二十日以廢品二千元之價格出售予楊景淞；又南
    投縣警察局舉發違反道路交通管理事件通知單，駕駛人為詹
    柳生，從而本件之違規，不論從車主論、從駕駛人論，均與
    異議人無關，原處分機關裁決書以伊為罰鍰對象，自有疏誤
    ，應予撤銷原裁決等語。
二、按汽車未領有牌照行駛者，處汽車所有人新臺幣三千六百元
    以上一萬零八百元以下罰鍰，並禁止其行駛，此道路交通管
    理處罰條例第十二條第一項第一款定有明文。
三、查異議人所有ＱＡ－七三七二號自用小貨車，於九十四年三
    月二十四日十三時許，由詹柳生駕駛行經台十六線三Ｋ處，
    因「未領用號牌行駛公路」，經南投縣警察局交通隊警員當
    場舉發，有南投縣警察局舉發違反道路交通管理事件通知單
    （投警交字第ＪＡ－0000000號）可憑，復為異議人
    所不爭執，該違規事實洵可確定。
四、本件原處分機關依首揭道路交通管理處罰條例第十二條第一
    項第一款裁處異議人（即汽車所有人）罰鍰，雖依法並無不
    合，惟按道路交通管理處罰條例第八十五條第二項規定，「
    本條例關於車輛所有人之處罰，如應可歸責於車輛駕駛人，
    處罰車輛駕駛人。」經查：本件異議人所有之前開違規車輛
    牌照，已於八十八年一月五日繳銷，有彰化縣監理站汽車車
    籍查詢單一紙附卷可查；復經異議人所指該繳銷牌照後之車
    體亦已於八十八年十月二十日出售予楊景淞，亦有買賣契約
    書（證明書）一紙可考，是異議人並非該車輛實際管領人。
    又本件違規駕駛人詹柳生，其明知該車輛並未懸掛號牌卻仍
    違規行駛公路，故依上揭之規定，應屬可歸責於車輛駕駛人
    之情形，依法即應處罰車輛駕駛人，原處分機關以異議人（
    即汽車所有人）為處罰對象，尚難稱允當，故本件異議為有
    理由，自應由本院將原處分撤銷，另為受處分人不罰之諭知
    。
據上論斷，應依道路交通案件處理辦法第二十條前段，裁定如主
文。
中　　華　　民　　國　　94　　年　　9 　　月　　30　　日
                  交通法庭    法  官  李水源
以上正本證明與原本無異
如不服本裁定，應於裁定送達後5日內，向本院提出抗告狀。
中　　華　　民　　國　　94　　年　　10　　月　　7 　　日
                              書記官  廖建興
